臺灣高等法院高雄分院刑事判決　　　　 96年度上易字第374號
上　訴　人
即　被　告　甲○○
選任辯護人　郭國益　律師
上列上訴人因竊盜案件，不服臺灣屏東地方法院95年度易字第75
5 號中華民國96年3 月20日第一審判決（起訴案號：臺灣屏東地
方法院檢察署95年度偵字第6207號），提起上訴，本院判決如下
：
    主  文
原判決撤銷。
甲○○共同攜帶兇器竊盜，累犯，處有期徒刑捌月，減為有期徒
刑肆月，如易科罰金，以新台幣壹仟元折算壹日；扣案之如附表
所示之物，均沒收。
    事  實
一、甲○○前於民國84年間因違反懲治盜匪條例案件，經臺灣屏
    東地方法院以84年度訴字第106 號判決判處有期徒刑7 年6
    月，經上訴本院以84年度上訴字第1267號撤回確定，於84年
    6 月5 日入監服刑，經裁定假釋付保護管束，嗣於88年2 月
    13 日 因縮短刑期假釋出監（殘刑3 年3 月21日）；又於88
    年間，因搶奪案件，經臺灣屏東地方法院以88年度訴字第69
    3 號判決判處有期徒刑10月，經上訴本院以89年度上訴字23
    3 號判決撤銷改判處有期徒刑7 月確定；復於89年間因竊盜
    案件，經臺灣屏東地方法院以89年度易字第254 號判決判處
    有期徒刑4 月，經上訴本院以89年度上易字第932 號判決撤
    銷改判處有期徒刑6 月確定；另於同年間因竊盜案件，經臺
    灣屏東地方法院以89年度易字第958 號判決判處有期徒刑8
    月確定，上開四罪接續執行（包括殘刑部分），嗣於94年10
    月31日縮刑期滿執行完畢。
二、詎甲○○仍不知悔改，與周明農（經檢察官追加起訴，為原
    審法院以95年度易字第823 號案件判決）共同基於意圖為自
    己不法所有之犯意聯絡，於95年9 月26日15時許，在位於屏
    東縣屏東市○○路60號之財團法人屏東基督教醫院內，甲○
    ○持其所有，客觀上足供兇器使用之活動扳手2 支、固定扳
    手1 支、六角扳手7 支及尖嘴鉗子1 支等工具接續竊取上開
    醫院1 樓至3 樓廁所內之高壓沖水馬桶開關器大小組各3 組
    ，周明農則於廁所內把風，得手後，將上開開關器置於灰色
    手提袋內，正於離開醫院之際，適有清潔工李秝蓁發覺2人
    行跡可疑，通知駐院警衛乙○○，乙○○隨即於上開醫院外
    之便利商店阻止甲○○離開，並在甲○○之上開手提袋內發
    覺馬桶沖水開關器後，報警處理始悉上情，並扣得如附表所
    示之物。
三、案經屏東縣警察局屏東分局報告臺灣屏東地方法院檢察署檢
    察官偵查起訴。
    理  由
甲、程序方面：
    按傳聞法則之重要理論依據，在於傳聞證據未經當事人之反
    對詰問予以核實，乃予排斥，惟若當事人已放棄對原供述人
    之反對詰問權，於法院審判時表明同意該等傳聞證據可作為
    證據，基於證據資料愈豐富，愈有助於真實發現之理念，並
    貫徹刑事訴訟法修法加重當事人進行主義之精神，確認當事
    人對於證據能力有處分權之制度，傳聞證據經當事人同意作
    為證據，法院認為適當者，亦得為證據。另當事人於調查證
    據時，對於傳聞證據表示「沒有意見」、「對於證據調查無
    意見」，而未於言詞辯論終結前聲明異議，應視為已有將該
    等傳聞證據採為證據之同意，此刑事訴訟法第159 條之5 定
    有明文。經查，本件被告、辯護人及檢察官均對本院所提示
    被告以外之人在審判外陳述之證據的證據能力均不爭執，本
    院審酌各該證據作成之情況，認為適當，依刑事訴訟法第15
    9 條之5 得作為證據，核先敘明。
乙、實體方面：
一、上訴人即被告甲○○經合法傳喚，無正當理由不到庭，惟上
    揭事實，業據被告於原審及本院準備程序中坦承不諱，復有
    證人即同案被告周明農於警詢中及原審審理中之供述、證人
    乙○○於警詢、偵訊中之證述及證人李秝蓁於偵訊中之證述
    明確，並有如附表所示之物品扣案足憑，復有贓物認領保管
    單及照片10幀在卷可稽。被告甲○○雖於原審審理時供陳係
    與姓名年籍不詳綽號「阿國」之成年男子共同前往，並不知
    悉稱「周明農」之人為何人，惟經原審提示卷附周明農之身
    分證影本照片後，被告供陳「阿國」長相與周明農相似，復
    佐以證人即同案被告周明農就上開共同竊盜犯行證述詳實，
    是被告甲○○與同案被告周明農共同竊盜之犯罪事實明確，
    被告甲○○共同竊盜犯行，堪以認定。
二、查被告甲○○與同案被告周明農以如附表編號1 至5 所示之
    物品行竊，上開物品均係質地堅硬之金屬製品，於客觀上均
    具有危險性，足對人之生命、身體構成威脅，堪認均可供兇
    器使用。是核被告甲○○所為，係犯刑法第321 條第1 項第
    3 款之攜帶兇器竊盜罪。被告甲○○先後竊盜1 至3 樓沖水
    馬桶開關器之行為，係於密切接近之時間及地點，乃基於同
    一竊盜犯意下之接續行為，僅侵害一個法益，只論以一罪。
    被告甲○○與周明農2 人就上開犯行，彼此間互有犯意聯絡
    及行為分擔，均為共同正犯。查被告前有如事實欄所示之科
    刑及執行情形，有臺灣高等法院被告前案紀錄表附卷足憑，
    其於刑之執行完畢後5 年內，故意再犯本件有期徒刑之罪，
    為累犯，應依法加重其刑。至被告雖提出其罹患精神分裂症
    之員山榮民醫院診斷證明書供本院參酌，然查被告於警詢、
    偵查、原審及本院準備程序中之對答均正常，對於所詢問之
    事項亦能正確回答，無答非所問之情事發生，其表現並未有
    不正常之情形，且無證據證明被告行為時有精神障礙或其他
    心智缺陷之情況，故不得依刑法第19條規定，諭知不罰或減
    輕其刑，併此敘明。
三、原判決以被告甲○○罪證明確，因予論罪科刑，固非無見；
    惟查中華民國96年罪犯減刑條例已經於96年7 月4 日公布，
    自96年7 月16日施行，被告犯罪時間在96年4 月24日以前，
    所犯之罪合於中華民國96年罪犯減刑條例第3 條第1 項第15
    款之減刑條件，且無不予減刑之情形，應減其刑期二分之一
    ，原判決就此部分未及審酌，自有未洽。被告甲○○上訴意
    旨，以量刑過重為由，指摘原判決不當，雖無理由，然原判
    決既有上開可議之處，自屬無可維持，應由本院將原判決予
    以撤銷改判。爰審酌被告之智識程度，前科素行，本件犯罪
    之動機、目的、手段，犯罪所得利益，被害人所受損害，被
    告於偵查、審判程序中坦承犯行，尚有悔意等一切情狀，仍
    量處有期徒刑8 月；再依中華民國96年罪犯減刑條例第2 條
    第1 項第3 款規定，減其宣告刑為有期徒刑4 月，並諭知如
    易科罰金，以新台幣1,000 元折算1 日。至如附表所示之物
    ，均為被告甲○○與周明農共同行竊所用之物，並經被告甲
    ○○陳明為其所有在卷，爰均依刑法第38條第1 項第2 款規
    定，予以宣告沒收。
四、被告甲○○經合法傳喚，無正當理由不到庭，不待其陳述逕
    行判決。
據上論斷，應依刑事訴訟法第369 條第1 項前段、第364 條、第
299 條第1 項前段、第371 條，刑法第28條、第321 條第1 項第
3 款、第47條第1 項、第41條第1 項前段、第38條第1 項第2 款
，中華民國96年罪犯減刑條例第2 條第1 項第3 款、第3 條第1
項第15款、第7 條、第9 條，刑法施行法第1 條之1 ，判決如主
文。
本案經檢察官陳建年到庭執行職務。
中　　華　　民　　國　　96　　年　　8 　　月　　9 　　日
                  刑事第二庭  審判長法  官  林正雄
                                    法  官  陳啟造
                                    法  官  黃壽燕
以上正本證明與原本無異。
不得上訴。
中　　華　　民　　國　　96　　年　　8 　　月　　9 　　日
                                    書記官  梁雅華
附錄本判決論罪科刑法條：
刑法第321 條（加重竊盜罪）
  犯竊盜罪而有左列情形之一者，處6 月以上、5 年以下有期徒
  刑：
一  於夜間侵入住宅或有人居住之建築物、船艦或隱匿其內而犯
    之者。
二  毀越門扇、牆垣或其他安全設備而犯之者。
三  攜帶兇器而犯之者。
四  結夥3 人以上而犯之者。
五  乘火災、水災或其他災害之際而犯之者。
六  在車站或埠頭而犯之者。
前項之未遂犯罰之。
附表：
┌──┬──────┬──┐
│編號│扣案物品名稱│數量│
├──┼──────┼──┤
│ 1  │活動扳手    │2支 │
├──┼──────┼──┤
│ 2  │固定扳手    │1支 │
├──┼──────┼──┤
│ 3  │鏍絲起子    │2支 │
├──┼──────┼──┤
│ 4  │六角扳手    │7支 │
├──┼──────┼──┤
│ 5  │尖嘴鉗子    │1支 │
├──┼──────┼──┤
│ 6  │灰色購物袋  │1只 │
├──┼──────┼──┤
│ 7  │黑色衣服    │1件 │
└──┴──────┴──┘
